【裁判字號】    96,家抗,102
【裁判日期】    970226
【裁判案由】    假扣押
【裁判全文】
臺灣高等法院民事裁定                 96年度家抗字第102號
抗  告  人  乙○○
上列抗告人因與甲○○間假扣押事件，對於中華民國96年10月19
日臺灣臺北地方法院96年度家全字第93號裁定提起抗告，本院裁
定如下：
      主    文
抗告駁回。
抗告訴訟費用由抗告人負擔。
      理    由
一抗告人聲請及抗告意旨略以：抗告人與相對人甲○○於民國83
  年7月10日結婚，育有2名子女，依兩造於90年7 月13日簽訂之
  協議書（下稱協議書），甲○○應按月給付子女扶養費，匯入
  抗告人之帳戶，至子女成年為止。詎甲○○簽訂協議書後，常
  藉故遲延或拒絕給付子女扶養費，經抗告人要求履行，仍置之
  不理，抗告人曾持相對人依協議書簽發之本票聲請裁定獲准強
  制執行，相對人則對抗告人提起確認本票債權不存在之訴，經
  原法院94年度簡上字第386號判決確認甲○○應給付90年8月14
  日起至96年2月止之子女扶養費新臺幣（下同）1,117,189元，
  甲○○嗣雖給付1,117,189元，惟自96年3月起迄今之子女扶養
  費仍拒絕給付，可見甲○○就未到期之扶養費將有不為給付之
  情事。考量甲○○具有多重國籍、置產海外、行蹤飄忽，且於
  簽訂協議書後即行脫產，於上開扶養費訴訟期間出售臺北市○
  ○○路36之47、48、49、50號等4 間店面，並以臺北市○○○
  路36號7樓之10房屋向銀行辦理抵押貸款200萬元，又曾誣告抗
  告人涉犯偽造文書罪嫌等情，抗告人恐日後有不能強制執行或
  甚難執行之虞，爰聲請就甲○○之財產在600萬元之範圍內為
  假扣押及願提供擔保以補釋明之不足等語，並提出協議書、戶
  籍謄本、88年11月20日聯合晚報、88年5月4日臺北市政府社會
  局監護權調查報告書、存證信函、原法院94年簡上字第386 號
  判決、93年12月27日財政部台北市國稅局財產歸屬資料清單、
  89年1 月28日建物登記謄本、借據、約定書、台灣台北地方法
  院檢察署檢察官不起訴處分書、台灣高等法院檢署處分書等影
  本，以為釋明。
二按債權人就金錢請求欲保全強制執行者，固得依民事訴訟法第
  522條第1項規定聲請假扣押，惟非有日後不能強制執行或甚難
  執行之虞，或應在外國為強制執行者，不得為之，且應提出能
  供法院即時調查之證據，釋明其請求及假扣押之原因，如釋明
  有所不足，法院方得命債權人供擔保後為假扣押，同法第523
  條、第526條第1項、第2項、第284條分別定有明文。經查，抗
  告人所提協議書、戶籍謄本、存證信函、原法院94年簡上字第
  386 號判決等影本，固得釋明抗告人對甲○○之請求權及甲○
  ○曾未依協議履行之情事。惟抗告人主張甲○○具有多重國籍
  、置產海外、行蹤飄忽及脫產等情，因所提88年11月20日聯合
  晚報、88年5月4日臺北市政府社會局監護權調查報告書等影本
  均為協議書簽訂前之資料，已難釋明甲○○簽訂協議書後有不
  能強制執行或甚難執行之虞，且依抗告人所提93年12月27日財
  政部台北市國稅局財產歸屬資料清單、89年1 月28日建物登記
  謄本之記載，臺北市○○○路36之47、48、49、50號建物之所
  有權人為甲○○，本院依職權調閱甲○○95年度財產資料結果
  ，該4 筆房屋仍屬甲○○所有，有稅務電子閘門財產所得調件
  明細表附卷可稽，亦難認甲○○於簽訂協議書後有處分該4 筆
  房屋之情事。另依抗告人所提借據、約定書影本，縱能釋明甲
  ○○曾於91年間向銀行借款200萬元，惟借款用途不明，已難
  遽認係脫產行為，何況抗告人為該筆借款之連帶保證人，益難
  認甲○○有隱瞞抗告人而脫產之事實。至於抗告人提出台灣台
  北地方法院檢察署檢察官不起訴處分書、台灣高等法院檢署處
  分書影本，主張甲○○曾誣告抗告人涉犯偽造文書罪嫌等情，
  則難認與抗告人之請求是否有日後不能強制執行或甚難執行之
  虞有關。從而，抗告人未提出能即時調查之證據，以釋明本件
  假扣押之原因為真實，其聲請對甲○○之財產為假扣押，於法
  不合，不應准許。原裁定駁回抗告人之聲請，並無不合，抗告
  意旨求予廢棄，為無理由，應予駁回。
三據上論結，本件抗告為無理由。依民事訴訟法第495條之1 第1
  項、第449條第1項、第95條、第78條，裁定如主文。
中    華    民    國    97    年    2     月    26    日
                    民事第九庭
                        審判長法  官  黃熙嫣
                              法  官  呂太郎
                              法  官  林玲玉
正本係照原本作成。
本裁定除以適用法規顯有錯誤為理由，並經本院許可外，不得再
抗告。如提起再抗告，應於收受後10日內委任律師為訴訟代理人
向本院提出再抗告狀。並繳納再抗告費新台幣１千元。
中    華    民    國    97    年    2     月    29    日
                              書記官  倪淑芳


司法院資訊處製作；財團法人民間司法改革基金會備份。
